臺灣高雄地方法院民事裁定　　　　　　　九十二年度小上字第一一四號
　　上　訴　人　甲○○
　　被上訴　人　南福交通有限公司
　　法定代理人　乙○○
右當事人間請求清償債務事件，上訴人對於中華民國九十二年七月十一日本院高雄簡
易庭九十二年度岡小字第一五四號第一審判決提起上訴，本院裁定如左：
    主      文
上訴駁回。
第二審訴訟費用新台幣壹仟伍佰元由上訴人負擔。
    理      由
一、上訴意旨略以：上訴人以駕駛計程車為業，因政府政策限制，私營可自備小客車
    靠行租用車牌營業，故與被上訴人南福交通有限公司負責人宋步齡簽訂營業用車
    牌租借契約，租用車號Ｎ九—九六０號車牌兩面，約定租用期間自民國八十七年
    九月十九日起至八十九年九月十九日止，租期屆滿，因該車車齡老舊且經常故障
    ，無法正常使用營業，上訴人乃於九十年三月初至被上訴人車行當場口頭告知不
    再續租，並預付新臺幣（下同）五千元（另再付六千元），由於被上訴人公司之
    負責人已變更為乙○○，被上訴人竟於前所簽訂已過期（終止）之租用契約偽造
    添加新負責人乙○○之印章以瞞天過海，顯有意圖不法之嫌；上訴人當年正逢父
    親病危（延至九十一年九月三日死亡），無法從事計程車駕駛業務，致該車自九
    十年度起即未檢驗，何來保險費，被上訴人之請求令人難以口服，為此聲明上訴
    ，並聲明：求為廢棄原判決，駁回被上訴人第一審之訴等語。
二、按對於小額程序之第一審判決之上訴，非以其違背法令為理由，不得為之；所謂
    判決違背法令，乃指判決不適用法規或適用不當及民事訴訟法第四百六十九條所
    列第一款至第五款所列之事由，又上訴不合程式或已逾期間或法律上不應准許者
    ，第二審法院應以裁定駁回之，亦為民事訴訟法第四百三十六條之二十四第二項
    、第四百三十六條之三十二第二項準用第四百六十八條及第四百六十九條第一款
    至第五款、第四百四十四條第一項前段所明定。是當事人提起上訴，如依民事訴
    訟法第四百六十八條規定，以小額程序之第一審判決有不適用法規或適用法規不
    當為理由時，其上訴狀或理由狀應有具體之指摘，並揭示該法規之條項或其內容
    ，若係成文法以外之法則，應揭示該法則之旨趣，倘為司法院解釋或最高法院之
    判例，則應揭示該判解之字號或其內容，如以民事訴訟法第四百六十九條第一款
    至第五款所列情形為理由時，其上訴狀或理由書，應揭示合於該條款之事實。上
    訴狀或理由書如未依此項方法表明，或其所表明者，顯與上開法條規定不相合時
    ，即難認為已對小額程序之第一審判決之違背法令有具體之指摘，其上訴自難認
    為合法。
三、經查，本件上訴人對第一審小額民事判決提起上訴，其上訴狀雖已表明上訴理由
    ，惟依其上訴狀所載，並未以原審判決違背法令為理由，而係就原審取捨證據、
/    認定事實之事項，指摘原判決不當，並未具體說明原第一審判決所違背之法令，
    亦未就第一審判決究有何不適用法規、適用法規不當或民事訴訟法第四百六十九
    條第一款至第五款所列之情形，加以具體指摘，自難認上訴意旨對原審判決之如
    何違背法令有具體指摘。依前開說明，應認其上訴為不合法，應予駁回。
四、末按於小額訴訟之上訴程序，法院為訴訟費用之裁判時，應確定其費用額，為民
    事訴訟法第四百三十六條之十九第一項、第四百三十六條第三十二第一項所規定
    。本件上訴裁判費為一千五百元，揆諸前開規定，應由上訴人負擔該第二審訴訟
    費用，附此敘明。
五、據上論結，本件上訴為不合法，依民事訴訟法第四百三十六條之三十二第一項、
    第二項、第四百三十六條之十九第一項、第四百四十四條第一項前段、第九十五
    條、第七十八條，裁定如主文。
中　　　華　　　民　　　國　　九十三　　年　　　一　　　月　　　七　　　日
　　　　　　　　　　　　　　　　臺灣高雄地方法院民事第二庭
~B審判長法官　楊富強
~B法　　　官　楊國祥
~B法　　　官　曾淑娟
右為正本係照原本作成。
本裁定不得抗告。
中　　　華　　　民　　　國　　九十三　　年　　　一　　　月　　 九　　　 日
~B法院書記官　林宜正
